【裁判字號】    96,訴,1663
【裁判日期】    970219
【裁判案由】    違反毒品危害防制條例
【裁判全文】
臺灣臺南地方法院刑事判決              96年度訴字第1663號
公  訴  人  臺灣臺南地方法院檢察署檢察官
被      告  甲○○
上列被告因違反毒品危害防制條例案件，經檢察官提起公訴（96
年度撤緩毒偵字第43號），被告就犯罪事實為有罪之陳述，本院
裁定進行簡式審判程序，判決如下：
    主  文
甲○○施用第一級毒品，累犯，處有期徒刑捌月，減為有期徒刑
肆月，如易科罰金，以新臺幣壹仟元折算壹日；又施用第二級毒
品，累犯，處有期徒刑陸月，減為有期徒刑月，如易科罰金，
以新臺幣壹仟元折算壹日。應執行有期徒刑陸月，如易科罰金，
以新臺幣壹仟元折算壹日。
    事  實
一、甲○○前因施用毒品，經本院88年度毒聲字第235號裁定送
    觀察勒戒後後，認有繼續施用毒品之傾向，依本院88年度毒
    聲字第597號裁定令入戒治處所施以強制戒治一年，於民國
    （下同）90年8月18日強制戒治執行完畢，為台灣台南地方
    法院檢察署檢察官於90年9月5日以90年度戒毒偵字第460 號
    為不起訴處分。嗣於92年間再因施用毒品，除經本院92年毒
    聲字第2171號裁定令入戒治處所施以強制戒治外，另經本院
    92年度訴字第1333號判處有期徒刑8月確定，甫於94年6月20
    日縮刑期滿執行完畢。
二、詎其猶未戒除毒癮，復分別基於施用第一級毒品海洛因與第
    二級毒品安非他命之犯意，於95年12月14日上午9時許，在
    台南縣佳里鎮海澄里萊芊寮1號之48住處，以針筒注射之方
    式，施用第一級毒品海洛因一次。又另行起意，於95年12月
    14 日下午2時10分採尿前回溯96小時內之某時，亦在上址住
    處，以玻璃球燒烤吸食其產生之煙霧方式，施用第二級毒品
    安非他命一次。嗣於95年12月14日下午2時許，自行至台南
    縣學甲鎮台南縣警察局學甲分局自首，因而發現上情。
三、案經台南縣警察局學甲分局報告台灣台南地方法院檢察署檢
    察官偵查起訴。
    理  由
一、本案被告甲○○所犯上開施用第一級毒品海洛因與第二級毒
    品甲基安非他命之罪，均非死刑、無期徒刑或最輕本刑有期
    徒刑三年以上之罪，亦非高等法院管轄第一審案件，被告就
    被訴事實為有罪之陳述，經告知被告簡式審判程序之旨，並
    聽取檢察官、被告之意見後，本院合議庭裁定進行簡式審判
    程序，是本案之證據調查，依刑事訴訟法第273條之2規定，
    不受同法第159條第1項、第161條之2、第161條之3、第163
    條之1及第164條至第170條規定之限制，合先說明。
二、上開犯罪事實，業據被告甲○○於警詢、偵查及本院審理中
    坦承不諱，並有台南縣警察局學甲分局採集尿液姓名對照表
    及長榮大學96年1月15日所出具以酵素免疫分析法（EIA ）
    篩檢，再以氣相層析質譜儀（GC/MS）確認之確認報告各一
    紙附卷可佐，被告分別施用第一、二級毒品犯行堪予認定。
三、按海洛因、安非他命係毒品危害防制條例第2條第2項第1款
    、第2款所明定之第一級、第二級毒品，禁止非法持有及施
    用。核被告所為，係犯毒品危害防制條例第10條第1項、第2
    項之施用第一級毒品罪、施用第二級毒品罪。其施用毒品前
    持有第一級毒品海洛因、第二級毒品安非他命之低度行為，
    為其進而施用之高度行為所吸收，均不另論罪。所犯上開二
    罪間，行為互殊，犯意各別，應分論併罰。經查，被告前因
    施用毒品，經本院88年度毒聲字第235號裁定送觀察勒戒後
    後，認有繼續施用毒品之傾向，依本院88年度毒聲字第597
    號裁定令入戒治處所施以強制戒治一年，於90年8月18 日強
    制戒治執行完畢，為台灣台南地方法院檢察署檢察官於90年
    9月5日以90年度戒毒偵字第460號為不起訴處分確定。嗣於
    92年間再因施用毒品，除經本院92年毒聲字第2171號裁定令
    入戒治處所施以強制戒治外，另經本院92年度訴字第1333號
    判處有期徒刑8月確定，甫於94年6月20日縮刑期滿執行完畢
    ，有台灣高等法院被告前案紀錄表在卷足憑，其於五年以內
    故意再犯本件有期徒刑以上本案之罪，為累犯，均應依刑法
    第47條第1項加重其刑。又被告於偵查機關尚未發覺其本件
    施用第一、二級毒品犯行前，主動向臺南縣警察局學甲分局
    員警自首施用第一、二級毒品犯行，此有台南縣警察局學甲
    分局95年12月14日調查筆錄一份附卷可稽（參見警卷第1-3
    頁），並接受本院之審理，符合刑法第62條前段自首之規定
    ，均應依該規定減輕其刑，並依刑法第71條第1項之規定先
    加後減。審酌被告前曾因施用毒品歷經強制戒治之治療處分
    執行完畢釋放後，猶不思戒絕革除惡習，顯未因上開治療處
    分記取教訓，復審酌其施用毒品犯行，在性質上屬自我戕害
    身心健康之行為，暨其犯罪手段、次數、所生危害、犯後坦
    承犯行、態度良好等一切情狀，爰分別量處如主文所示之刑
    。
四、末查被告犯罪時間均在96年4月24日以前，且係在96年7月16
    日中華民國96年罪犯減刑條例施行後始為本院通緝並緝獲到
    案，合於中華民國96年罪犯減刑條例第2條第1項第3款、第
    5條所定之減刑條件，爰就所宣告之刑，均減其刑期2分之1
    ，並定其應執行刑，及諭知易科罰金折算之標準。
五、據上論斷，應依刑事訴訟法第273條之1第1項、第299條第1
    項前段，毒品危害防制條例第10條第1項、第2項，刑法第11
    條前段、第47條第1項、第62條前段、第51條第5款、第41條
    第1項前段、第2項，中華民國96年罪犯減刑條例第2條第1項
    第3款、第7條、第9條、第10條第1項，判決如主文。
本案經檢察官乙○○到庭執行職務。
中    華    民    國    97    年     2    月    19    日
                  刑事第五庭    法  官  林逸梅
以上正本證明與原本無異
如不服本判決應於收受本判後10日內向本院提出上訴書狀，並應
敘述具體理由。如未敘述上訴理由者，應於上訴期間屆滿後20日
內向本院補提理由書狀（均須按他造當事人之人數附繕本）「切
勿逕送上級法院」。
                                書記官  葉仲文
中    華    民    國    97    年    2     月    21    日
附錄論罪法條：
毒品危害防制條例第10條
施用第一級毒品者，處 6 月以上 5 年以下有期徒刑。
施用第二級毒品者，處 3 年以下有期徒刑。


司法院資訊處製作；財團法人民間司法改革基金會備份。
